【裁判字號】    95,訴,2558
【裁判日期】    950809
【裁判案由】    毒品危害防制條例
【裁判全文】
臺灣高雄地方法院刑事判決              95年度訴字第2558號
公  訴  人  臺灣高雄地方法院檢察署檢察官
被      告  甲○○
上列被告因違反毒品危害防制條例案件，經檢察官提起公訴（95
年度毒偵字第4564號），本院合議庭裁定由受命法官獨任進行簡
式審判程序，判決如下：
    主  文
甲○○施用第一級毒品，累犯，處有期徒刑拾月。
    事  實
一、甲○○前因施用毒品案件，由本院以90年度毒聲字第7429號
    裁定送觀察、勒戒，認無繼續施用毒品傾向，於民國91年2
    月1 日執行完畢釋放出所，並經臺灣高雄地方法院檢察署（
    下稱高雄地檢署）檢察官於同日以90年度毒偵字第5387號為
    不起訴處分確定。嗣其再度因連續施用第一級毒品，經本院
    以92年度訴字第2058號判處有期徒刑10月確定，與其另因竊
    盜案件經本院以93年度易字第673 號判處有期徒刑4 月部分
    ，定其應執行之刑為1 年，其入監服刑後，於94年11月8 日
    縮刑期滿而執行完畢。
二、詎其仍不知悔改，明知海洛因業經公告列為毒品危害防制條
    例第2 條第2 項第1 款之第一級毒品，不得非法施用，竟於
    受前開觀察勒戒執行完畢釋放後5 年內，復基於施用第一級
    毒品海洛因之犯意，於95年4 月7 日下午5 、6 時許，在高
    雄縣林園鄉○○村○○○路53巷13號住處，以將海洛因摻入
    香菸內點燃吸食之方式，施用第一級毒品海洛因1 次。嗣於
    翌日經警採尿檢驗，呈第一級毒品海洛因代謝後嗎啡之陽性
    反應，方查知上情。
三、案經高雄縣政府警察局林園分局報請臺灣高雄地方法院檢察
    署檢察官偵查起訴。
    理  由
壹、程序部分：
    本件被告甲○○所犯為死刑、無期徒刑或最輕本刑為3 年以
    上有期徒刑以外之罪，其於準備程序中就被訴事實為有罪之
    陳述，經法官告知簡式審判程序之旨，並聽取公訴人及被告
    之意見後，依刑事訴訟法第273 條之1 第1 項規定，裁定由
    受命法官獨任進行簡式審判程序，合先敘明。
貳、實體部分：
一、上揭事實，已據被告於本院審理中坦承不諱，且其於95年4
    月8 日所採驗之尿液，經送往台灣檢驗科技股份有限公司以
    GC/MS 方法（氣相層析/ 質譜儀法）檢驗，結果確呈第一級
    毒品海洛因代謝後嗎啡之陽性反應，此有該公司95年5 月4
    日報告編號KＺ000000000000號濫用藥物尿液檢驗報告、真實
    姓名對照表各1 紙（參高縣林警偵移字第0950000795號刑案
    偵查卷宗第5 頁、第4 頁），足認被告上開自白確與事實相
    符，洵堪採為論罪科刑之依據。
二、又被告前因施用毒品案件，由本院以90年度毒聲字第7429號
    裁定送觀察、勒戒，認無繼續施用毒品傾向，於91年2 月1
    日執行完畢釋放出所，並經高雄地檢署檢察官於同日以90年
    度毒偵字第5387號為不起訴處分確定之事實，有臺灣高等法
    院被告前案紀錄表、被告刑案資料查註紀錄表、全國施用毒
    品案件紀錄表各1 份在卷可稽，被告於前開觀察勒戒執行完
    畢釋放後，5 年內再為本件施用毒品犯行，自應依法論罪科
    刑。是以本件事證明確，被告犯行堪以認定。
三、論罪科刑部分：
(一)按海洛因係毒品危害防制條例第2 條第2 項第1 款所稱之第
    一級毒品，是被告施用海洛因之行為，係犯該條例第10條第
    1 項之施用第一級毒品罪。
(二)被告持有第一級毒品，嗣進而施用之，持有之低度行為應為
    施用之高度行為所吸收，不另論罪。
(三)又被告曾因連續施用第一級毒品案件，經本院以92年度訴字
    第2058號判處有期徒刑10月確定，與其另因竊盜案件經本院
    以93年度易字第673 號判處有期徒刑4 月部分，定其應執行
    之刑為1 年，其入監服刑後，於94年11月8 日縮刑期滿而執
    行完畢等情，有前開本院92年度訴字第2058號判決、刑案資
    料查註紀錄表及臺灣高等法院被告前案紀錄表各1 份附卷可
    稽。其於前開有期徒刑執行完畢後5 年內，再故意犯本件有
    期徒刑以上之罪，不論依修正前之刑法第47條，或修正後之
    刑法第47條第1 項之規定，均構成累犯，對被告而言並無有
    利或不利之情形，自不生新舊法比較之問題，應逕依修正前
    之刑法第47條，論以累犯，並加重其刑。
(四)爰審酌被告前已因施用毒品案件經觀察、勒戒，並因此經判
    處有期徒刑10月確定，本應徹底戒除毒癮，不料其竟仍繼續
    施用毒品，已如上述，顯見其並無戒除毒害之決心，本不宜
    寬貸，惟念其犯後坦承犯行，施用毒品乃自戕一己之身體健
    康，並具有病患性人格之特質，行為本身對社會所造成之危
    害並非直接、鉅大等其他一切情狀，量處如主文所示之刑，
    以資懲儆。
據上論斷，應依刑事訴訟法第273 條之1 第1 項、第284 條之1
、第299 條第1 項前段，毒品危害防制條例第10條第1 項，刑法
第11條、修正前第47條，判決如主文。
本案經檢察官乙○○到庭執行職務
中    華    民    國    95    年    8     月    9     日
                  刑事第八庭      法  官  李育信
以上正本證明與原本無異。
如不服本判決，應於收受送達後10日內向本院提出上訴書狀。
中    華    民    國    95    年    8     月    9     日
                                  書記官  廖佳玲
附錄本案論罪科刑法條：
毒品危害防制條例第10條第1項
施用第一級毒品者，處6月以上5年以下有期徒刑。


司法院資訊處製作；財團法人民間司法改革基金會備份。
